最高法院刑事判決　　　　　　　　　　　　　　　八十八年度台上字第五六二四號
　　上　 訴　 人　台灣高等法院花蓮分院檢察署檢察官
　　上訴人即被告　甲○○
　　被　　　　告　乙○○
右上訴人等因被告等違反麻醉藥品管理條例案件，不服台灣高等法院花蓮分院中華民
國八十八年四月六日、七月六日第二審判決（八十七年度上訴字第三六四號，起訴案
號：台灣台東地方法院檢察署八十六年度偵字第三四一三號），提起上訴，本院判決
如左：
    主  文
原判決關於乙○○部分撤銷，發回台灣高等法院花蓮分院。
其他上訴駁回。
    理  由
一關於發回部分（即被告乙○○部分）：
本件原判決關於被告乙○○部分，引用第一審判決書記載之理由，認第一審判決被告
乙○○無罪，並無不當，予以維持，駁回檢察官在第二審之上訴，固非無見。
惟按審理事實之法院，對於被告之犯罪證據，應從各方面詳予調查，以期發現真實，
苟非調查之途徑已窮，而被告之犯罪嫌疑仍屬不能證明，要難遽為無罪之判決。原判
決既認定同案被告甲○○於民國八十六年十一月十二日晚上十時許，以每包安非他命
三十五公克新台幣（下同）九萬元之價格，販賣予被告一包，經警於同年月十四日上
午六時三十分許，在被告住處查獲其向甲○○購得用剩之安非他命十八‧二二公克（
含袋）等情，則被告自購得安非他命後至被警查獲時，其間僅隔三十小時，竟減少安
非他命一四‧七八公克，其減少之原因為何﹖又被告不僅於警訊坦承其向甲○○購買
安非他命後，於次（十三）日早上約八、九點在尚武巷口旁以約十二公克七萬元轉賣
給一名女子綽號「阿蘭」，和同日下午十七時在其住處以約十公克五萬元轉賣給大武
一名綽號「阿財」之男子等語（見台東縣警察局警訊卷第五頁反面），而於檢察官偵
訊時，亦為相同之供述（見八十六年度偵字第三四一三號卷第五頁正反面），究竟為
何有如此之自白﹖再依卷附警方臨檢扣押證明筆錄單記載在被告住所查扣之安非他命
十三包毛重十二‧八公克（見同上警局卷第十二頁），而台灣省立花蓮醫院函復原審
檢驗為安非他命之重量含袋為十八‧二二公克（見原審卷第一一七頁），重量不一，
原因何在﹖另被告既於警訊時供述其轉售安非他命予「阿蘭」、「阿財」之人，警方
何以未深入查證其供述之真實性﹖凡此事項均攸關被告有無販賣安非他命之事實，原
審未切實調查說明，遽以為被告無罪之判決，尚嫌速斷，不無未盡調查能事之違誤。
檢察官上訴意旨執此指摘原判決關於被告乙○○部分之判決不當，非無理由，應認此
部分有發回更審之原因。
二關於駁回部分（即甲○○上訴部分）：
查第三審上訴書狀，應述上訴之理由，其未述者，得於提起上訴後十日內補提理
由書於原審法院，已逾上述期間，而於第三審法院未判決前仍未提出上訴理由書狀者
，第三審法院應以判決駁回之，刑事訴訟法第三百八十二條第一項、第三百九十五條
後段規定甚明。本件上訴人甲○○因違反麻醉藥品管理條例案件，不服原審判決，於
民國八十八年七月二十日提起上訴，並未述理由，迄今逾期已久，於本院未判決前
仍未提出，依上開規定其上訴自非合法，應予駁回。
據上論結，應依刑事訴訟法第三百九十七條、第四百零一條、第三百九十五條後段，
判決如主文。
中      華      民      國    八十八    年      十      月      七      日
                              最高法院刑事第十庭
                                  審判長法官  莊  登  照
                                        法官  洪  明  輝
                                        法官  蔡  清  遊
                                        法官  黃  一  鑫
                                        法官  林  秀  夫
      右正本證明與原本無異
                                              書  記  官
中      華      民      國    八十八    年      十      月     十四     日
